Minutes et répertoires du notaire Louis de LA FOSSE, 7 avril 1731 - 21 juin 1748 (étude X)
Archives nationales
- Minutes de Louis de LA FOSSE, 7 avril 1731 - février 1749; MC/ET/X/419 - MC/ET/X/484
  - Minutes. 1732, janvier - 1732, mars, janvier 1732 - mars 1732; MC/ET/X/420
    - Bail par les héritiers de Marguerite Legu, veuve du Sieur Gallois, à Pierre Simon Cahouet, marchand fripier, d'une maison, sous les piliers de la Tonnellerie aux Halles à l'enseigne du Gand Turc et cy-devant du Chariot., 2 janvier 1732; MC/ET/X/420; Le bas du document est fragile.
      bail; Legu, Marguerite; Gallois, Sieur; Cahouet, Pierre-Simon; brocanteur
    - FAVEREAU (Adrien), Peintre de l'Académie de Saint-Luc, Rue Saint-Denis § Bail fait par .., 2 janvier 1732; MC/ET/X/420
      bail; Favereau, Adrien
    - Transport par Guy Michel de Durfort, duc de Durfort, mestre de camp de cavalerie, en son hôtel, quai Malaquais, à Charles Godefroy de La Tour d'Auvergne, duc de Bouillon, même adresse, d'un bail donné par Louis Claude Delannoy, entrepreneur du pavé des bâtiments du roi, d'une maison, rue Cadet., 2 janvier 1732; MC/ET/X/420; La partie inférieure du document est fragile.
      Malaquais (quai); Cadet (rue); Durfort, Guy-Michel de (duc); La Tour d'Auvergne, Charles-Godefroy de; Bouillon (duc de); Delannoy, Louis-Claude; chef d'entreprise
    - Transport par François Dubois, maître et marchand limonadier, et Suzanne Forjot, son épouse, rue de l'Oursine, à Jacques Brion, bourgeois de Paris, rue de Berry, de 3535 livres sur la succession de Jacques Forjot, bourgeois de Paris., 3 janvier 1732; MC/ET/X/420
      cession; Lourcine (rue de); Berri (rue de); Dubois, François; Forjot, Suzanne; Brion, Jacques; Forjot, Jacques; restaurateur
    - Mainlevée par Michel Philippe Evrard, avocat au Parlement, cloître Notre-Dame, sur la succession de Marie Pichon, veuve et donataire de Michel Vorse, ancien procureur au grand conseil., 4 janvier 1732; MC/ET/X/420; La partie inférieure du document est détériorée.
      mainlevée; Evrard, Michel-Philippe; Pichon, Marie; Vorse, Michel; avocat au parlement (Ancien Régime)
    - Testament de Claude Louis Lombard, vicomte d'Ermenonville, gentilhomme ordinaire de la maison du roi, rue Salle-au-Comte., 6 janvier 1732; MC/ET/X/420
      testament; Salle-au-Comte (rue); Ermenonville (Oise); Lombard d'Ermenonville, Claude Louis (vicomte)
    - Accommodement contenant quittance et obligation entre les créanciers de Marc Antoine Cauchois ou Cochois, marchand mercier, et Marie Marguerite Gabrielle Lemoyne, son épouse, et André Dufecque, marchand épicier, bourgeois de Paris, au cimetière Saint-Jean., 7 janvier 1732 - 10 novembre 1733; MC/ET/X/420; La partie inférieure du document est détériorée.
      accord; quittance; obligation; Cauchois, Marc-Antoine; Cochois, Marc-Antoine; Lemoyne, Marie-Marguerite-Gabrielle; Dufecque, André; commerçant; commerçant
    - Quittance de remboursement de rente publique par Antoine Langlois ou Langlet, soldat au régiment de Pont, à Thionville., 8 janvier 1732; MC/ET/X/420; La partie inférieure du document est détériorée.
      Procuration dudit Langlois du 1er décembre 1732. Acte baptistaire dudit Langlet (né le 3 mai 1705 à Abbeville).
      quittance; indemnité; Thionville (Moselle); Abbeville (Somme); Langlois, Antoine; Langlet, Antoine
    - Donation réciproque entre Marie Jeanne Dubois, et Marie Louise Bordé, sœurs utérines, place Louis Le Grand, de rente., 10 janvier 1732; MC/ET/X/420; La partie inférieure du document est détériorée.
      donation; Dubois, Marie-Jeanne; Bordé, Marie-Louise
    - CEBRON (André) Marchand évantailliste Rue Saint-Denis § Mariage de la fille de .., 10 janvier 1732; MC/ET/X/420
      contrat de mariage; Cebron, André
    - Bail par Jean Bonvalet, à Mauregard près Dammartin, à Marthe Preau ou Preaux, rue du Plat d'Etain, d'une chambre audit Mauregard., 10 janvier 1732; MC/ET/X/420
      bail; Mauregard (Seine-et-Marne); Bonvalet, Jean; Preau, Marthe; Preaux, Marthe
    - Mariage de Jacques Simon Geffrotin, apothicaire bourgeois de Paris, fils de Simon, marchand épicier, rue des Petits-Champs, et Françoise Catherine Cebron, fille de André, marchand éventailliste, bourgeois de Paris, rue Saint-Denis., 10 janvier 1732; MC/ET/X/420; Le coin de la dernière page est déchiré.
      contrat de mariage; Petits-Champs (rue des); Saint-Denis (rue); Geffotin, Jacques-Simon; Geffotin, Simon; Cebron, Françoise-Catherine; Cebron, André; pharmacien; fabricant d'accessoires vestimentaires
    - Inventaire après décès de Claude Louis Lombard, vicomte d'Ermenonville, gentilhomme ordinaire de la maison du roi, rue Salle-au-Comte., 10 janvier 1732 - 4 avril 1732; MC/ET/X/420; 120 pages environ.
      Tableaux, livres.
      inventaire après décès; Salle-au-Comte (rue); Lombard d'Ermenonville, Claude-Louis
    - Elargissement de Arnaud Davin, marchand mercier, par les créanciers de Marc Antoine Cauchois, marchand mercier, et de Marie Margueritte Gabrielle Lamoine, son épouse., 11 janvier 1732; MC/ET/X/420
      Davin, Arnaud; Cauchois, Marc-Antoine; Lamoine, Marie-Marguerite-Gabrielle; commerçant
    - Obligation, transport et délégation par Jean Jacques Duchesne, bourgeois de Paris, rue Simon-le-Franc, à Cyprien Nicolas Regnault de Blignery, bourgeois de Paris, rue Saint-Denis., 11 janvier 1732; MC/ET/X/420
      obligation; cession; procuration; Simon-Le-Franc (rue); Saint-Denis (rue); Duchesne, Jean-Jacques; Regnault de Blignery, Cyprien-Nicolas
    - Constitution de rente viagère par Nicolas Creton, marchand épicier, et Marie Clémence Mettra, son épouse, et Jean-Baptiste Creton, marchand épicier, et Marie Anne Gouffreuille, son épouse, rue Saint-Antoine, à François Malet de Graville, prêtre, prieur de Siant-Siméon, rue Sainte-Avoye ,de 800 livres., 12 janvier 1732; MC/ET/X/420
      constitution de rente; Saint-Antoine (rue); Sainte-Avoie (rue); Creton, Nicolas; Mettra, Marie-Clémence; Creton, Jean-Baptiste; Gouffreuille, Marie-Anne; Malet de Graville, François; commerçant; prêtre
    - ROBILLARD (Jean), Peintre, Rue Phelipeaux § Témoin au contrat d'apprentissage (d'Estienne Antoine) GUILBERT, avec DESPEIGNET (Guillaume .., 12 janvier 1732; MC/ET/X/420
      contrat d'apprentissage; Robillard, Jean; Guilbert, d'Estienne Antoine; Despeignet, Guillaume
    - Despeignes (Guillaume), peintre de l'Académie de Saint-Luc, rue Salle-au-Comte § Mise en apprentissage chez .., 12 janvier 1732; MC/ET/X/420
      contrat d'apprentissage; Despeignes, Guillaume
    - Contrat d'apprentissage pour cinq ans, entre Marc-Antoine Guilbert, faiseur de bonnets carrés, demeurant rue aux Ours, et Guillaume Despeignes, peintre de l'académie de Saint-Luc, demeurant rue Salle-au-Comte, au profit d'Étienne-François Guilbert, âgé de seize ans, fils du comparant, moyennant 100 livres, 50 payées comptant et 50 payables dans un an. L'apprenti sera logé et nourri par son père qui lui fournira tous les ustensiles nécessaires; les ouvrages qu'il fera lui seront acquis et pour son profit., 12 janvier 1732 - 13 janvier 1732; MC/ET/X/420
      À la suite: 1732, 13 janvier. Ratification du contrat par Jean Robillard, demeurant rue Phelippeaux, Jean-Baptiste Adam, demeurant rue Neuve-de-Fourcy, Toussaint Chevalier, demeurant rue Mouffetard, et Jean Blondel, demeurant rue Transnonain, maîtres peintres et sculpteurs, jurés de leur communauté.
      Documents du Minutier central concernant l'histoire de l'art (1700-1750), par Mireille Rambaud, tome II [études I à X, soit 2357 actes], Paris, Archives nationales, 1971, p. 549 (instrument de recherche imprimé dématérialisé, certaines notices sont plus détaillées dans la version intégrale accessible en ligne par la rubrique 'Autres instruments de recherche', voir contexte dans le Plan d’orientation général - Notaires de Paris, guides thématiques du Minutier).
    - Mariage de Jean Meunier (sign. Meunié), fils de Jacques, boulanger, à Bonneuil, et de Geneviève Perrault (sign. Perault), fille de feu Louis, boulanger à Gonesse., 12 janvier 1732 - 20 février 1732; MC/ET/X/420
      contrat de mariage; Bonneuil-en-France (Val-d'Oise); Gonesse (Val-d'Oise); Meunier, Jean; Meunié, Jean; Meunier, Jacques; Perrault, Geneviève; Perault, Geneviève; Perrault, Louis; boulanger
    - Apprentissage d'Etienne Antoine Guilbert, fils de Marc Antoine Guilbert, faiseur de bonnets carrés, rue aux Ours, chez Guillaume Despeignes, peintre de l'académie de Saint-Luc, rue Salle-au-Comte., 12 janvier 1732; MC/ET/X/420
      contrat d'apprentissage; Ours (rue aux); Salle-au-Comte (rue); Guilbert, Etienne-Antoine; Guilbert, Marc-Antoine; Despeignes, Guillaume
    - Mariage de Jean Pierre Mulot, maître et marchand potier d'étain, rue Montorgueil, et de Louise Françoise Heudier, fille de feu Guillaume, maître et marchand miroitier, rue Boug l'Abbé., 13 janvier 1732 - 3 février 1732; MC/ET/X/420
      contrat de mariage; Montorgueil (rue); Mulot, Jean-Pierre; Heudier, Louise-Françoise; Heudier, Guillaume; potier; commerçant; commerçant
    - MULLOT (Pierre) Maître potier d'étain Piliers des Halles § Mariage du fils de .., 13 janvier 1732; MC/ET/X/420
      contrat de mariage; Mullot, Pierre
    - MULLOT (Jean Pierre) Maître potier d'étain Rue Montorgueil § Mariage de .., 13 janvier 1732; MC/ET/X/420
      contrat de mariage; Mullot, Jean Pierre
    - Mariage de Guillaume Bidault, cuisinier de Augustin Aubert, grand maître des eaux et forêts de Caen, veuf de Andrée Damville, rue Culture Sainte Catherine, et de Henriette Bauchesne, veuve de Pierre Desfarges, même adresse., 14 janvier 1732; MC/ET/X/420
      contrat de mariage; Culture-Sainte-Catherine (rue de la); Caen (Calvados); Bidault, Guillaume; Aubert, Augustin; Damville, Andrée; Bauchesne, Henriette; Desfarges, Pierre; cuisinier
    - Constitution de rente par Nicolas Jacques Etienne Laisné, notaire, rue Saint-Avoye, à Louis Valentin Devougny, conseiller au Parlement, chanoine, rue du Grand Chantier, de 100 livres., 14 janvier 1732 - 9 février 1733; MC/ET/X/420
      constitution de rente; Sainte-Avoie (rue); Grand-Chantier (rue du); Laisné, Nicolas-Jacques-Etienne; Devougny, Louis-Valentin; notaire; chanoine
    - Testament de Jean Pierre Foller, bourgeois de Paris, rue du Haut-Moulin., 16 janvier 1732; MC/ET/X/420
      testament; Haut-Moulin (rue du); Foller, Jean-Pierre
    - Bail par Laurent Sauvage, fermier du moulin de Saint-Paul à Saint-Denis, à Pierre Lavigne, marchand fruitier à Piscop, et Catherine Morand, son épouse, de terres et prés au dit Piscop., 17 janvier 1732; MC/ET/X/420; Déchiré en bas à droite
      bail; Saint-Denis (Seine-Saint-Denis); Piscop (Val-d'Oise); Sauvage, Laurent; Lavigne, Pierre; Morand, Catherine; commerçant
    - Bail par Antoine Larcher, prêtre, aumônier du duc d'Orléans, rue du Gros Chenet, à Pierre Louis Delaunay de Saint-Valéry, receveur général des finances de Flandre et Hainault, d'une maison neuve, même adresse., 18 janvier 1732; MC/ET/X/420
      bail; Larcher, Antoine; Orléans (du d'); Delaunay de Saint-Valéry, Pierre-Louis; prêtre
    - Renonciation à la qualité de marchand de vins par René Rojot, marchand de vins, bourgeois de Paris, rue Bourg l'Abbé., 18 janvier 1732; MC/ET/X/420
      renonciation; Rojot, René; commerçant
    - Inventaire après décès de Mathias Vincent, suisse de nation, décédé le 7 janvier 1732 chez M. Nicolaï, premier président en la Chambre des Comptes, et récolement de vente de meubles, à la requête de Marie Esnault, sa veuve, à Villecresnes., 19 janvier 1732; MC/ET/X/420
      inventaire après décès; Villecresnes (Val-de-Marne); Vincent, Mathias; Nicolaÿ, M.; Esnault, Marie
    - Constitution de rente par Elisabeth Guérin de Sainte-Foy, cloître Saint-Jacques de l'Hôpital, à Marie Monvoisin, à Meulan., 20 janvier 1732; MC/ET/X/420
      constitution de rente; Saint-Jacques-de-l'Hôpital (cloître); Meulan (Yvelines); Guérin de Saint-Foy, Elisabeth; Monvoisin, Marie
    - Procuration par Louise Semilliard, fille majeure, rue des Blancs-Manteaux, à Bernard Semilliard, intendant de la princesse de Montbazon, pour gérer ses biens à Villemomble., 21 janvier 1732; MC/ET/X/420; Le bas du document est taché.
      procuration; Blancs-Manteaux (rue des); Villemomble (Seine-Saint-Denis); Semilliard, Louise; Semilliard, Bernard; Montbazon (princesse de)
    - Extrait déposé du contrat de mariage entre Jean Lardault Calault, marchand, et Espérance Martin, passé à Orléans le 3 juillet 1690., 21 janvier 1732; MC/ET/X/420
      extrait d'acte; dépôt de pièces; contrat de mariage; Orléans (Loiret); Lardault Calault, Jean; Lardeau Calault; Martin, Espérance; commerçant
    - Vente de place de barbier perruquier par les héritiers de Louis-Claude de Rouvroy, l'un des 160 barbiers perruquiers baigneurs étuvistes de Paris, à Michel Badoüet, rue de la barillerie., 22 janvier 1732; MC/ET/X/420
      Expédition en parchemin de la sentence du Châtelet relativement à la tutelle des mineurs Rouvroy.
      acte de vente; Barillerie (rue de la); Rouvroy, Louis-Claude de; Badoüet, Michel; coiffeur
    - Extrait déposé du testament de Marie Madeleine Mahieu, décédée le 6 octobre 1729., 23 janvier 1732; MC/ET/X/420
      L'extrait est du 25 octobre 1729.
      extrait d'acte; testament; dépôt de pièces; Mahieu, Marie-Madeleine
    - Renonciation par Antoine Vassal, marchand apothicaire, et Marie-Louise Turpin, son épouse, à la communauté de biens ayant existé entre Charles Alexis Hesselin et Henriette Françoise Turpin, son épouse., 25 janvier 1732; MC/ET/X/420
      renonciation; Vassal, Antoine; Turpin, Marie-Louise; Hesselin, Charles-Alexis; Turpin, Henriette-Françoise; pharmacien
    - Transaction entre les héritiers de Henriette-Françoise Turpin, décédée le 17 novembre 1731, épouse de Charles Alexis Hesselin, écuyer, rue de l'Evêque., 25 janvier 1732 - 3 mars 1732; MC/ET/X/420
      accord; Evêque (rue de l'); Turpin, Henriette-Françoise; Hesselin, Charles-Alexis
    - Reconnaissance par Michel Maximilien Jubar, greffier et principal commis de l'audience et de la chambre du Conseil de la seconde chambre des requêtes du Palais, rue de la Truanderie, de la délégation faite par Pierre Guyot, procureur au Châtelet d'Orléans, d'une somme de 99 000 livres à Elisabeth Thérèse Talvatz, veuvde Jean Aubry, sur la vente au dit Jubar par le dit Guyot dudit office de greffier et principal commis dudit Aubry, et convention., 26 janvier 1732; MC/ET/X/420
      reconnaissance; convention; Grande-Truanderie (rue de la); Orléans (Loiret); Jubar, Michel-Maximilien; Guyot, Pierre; Talvatz, Elisabeth-Thérèse; Aubry, Jean
    - Vente entre les héritiers de Jean Bocquet et Marie de Brie, leurs père et mère, d'une maison, grange et terres à Sallis Lesecq sous Corby en Picardie., 28 janvier 1732; MC/ET/X/420
      acte de vente; Sailly-le-Sec (Somme); Corbie (Somme); Bocquet, Jean; Brie, Marie de
    - Révocation par les héritiers de Jacques de Montgueron et Marie Hautemer, son épouse, de procuration à M. Petitjean, procureur au parlement, et procuration à Charles Louis Gillet, aussi procureur, pour s'occuper des successions., 28 janvier 1732; MC/ET/X/420
      renonciation; procuration; Montgueron, Jacques de; Hautemer, marie; Petijean, M.; Gillet, Charles-Louis
    - Quittance de remboursement de rente sur les aides et gabelles par Jean Louis Malassy ou Malassis, maître et marchand fripier, rue Tirechappe, comme héritier de Louise Cheminard épouse de Claude Langlier, bourgeois de Paris., 30 janvier 1732; MC/ET/X/420
      Extrait baptistaire dudit Malassis du 9 janvier 1707, église Saint-Eustache.
      quittance; indemnité; Tirechappe (rue); Mallassy, Jeean-Louis; Malassis, Jean-Louis; Cheminard, Louise; Langlier, Claude; brocanteur; commerçant
    - Bail par les religieux du convent du prieuré de Saint-Martin-des-Champs, à Denis Cousin, marchand de vins, et Marie Jeanne Renaut ou Regnault, d'un pavillon dans l'enclos du prieuré de Saint-Martin-des-Champs., 30 janvier 1732; MC/ET/X/420
      bail; Cousin, Denis; Renaut, Marie-Jeanne; Regnault, Marie-Jeanne; religieux; commerçant
    - Testament de Anne Larbouillard, veuve de Nicolas Goujon, officier de feu le duc d'Orléans, rue de Beauvais., 30 janvier 1732; MC/ET/X/420
      testament; Beauvais (rue de); Larbouillard, Anne; Goujon, Nicolas; Orléans (duc d')
    - Bail par les religieux du couvent du prieuré de Saint-Martin-des-Champs de l'ordre de Cluny, à Marie Dieusy veuve de François Billard, maître cordonnier, rue Saint-Martin, d'une boutique susdite rue., 30 janvier 1732; MC/ET/X/420
      bail; Saint-Martin (rue); Dieusy, Marie; Billard, François; religieux; cordonnier
    - Transport d'arrérages de rente par Jean-Louis Malassy, maître et marchand fripier, rue Tirechape, comme héritier de Jacques Malassis et Marie Madeleine Dumont, son épouse, et de Louise Cheminard épouse en 1ères noces dudit Jacques Malassis, et veuve en 2ndes de Claude Langlier, à Louis de Rouvroy, bourgeois de Paris, rue Saint-Denis., 30 janvier 1732; MC/ET/X/420
      transport de droits; Tirechappe (rue); Saint-Denis (rue); Malassy, Jean-Louis; Malassy, Jacques; Dumont, Marie-Madeleine; Cheminard, Louise; Langlier, Claude; Rouvroy, Louis de; brocanteur; commerçant
    - Transport d'arrérages de rente par Jean-Louis Malassy, maître et marchand fripier, rue Tirechape, comme héritier de Louise Cheminard, veuve de Jacques Malassy, père dudit Jean-Louis Malassy, et épouse de Claude Langlier, à Louis de Rouvroy, bourgeois de Paris, rue Saint-Denis., 30 janvier 1732 - 8 février 1732; MC/ET/X/420
      transport de droits; Tirechappe (rue); Saint-Denis (rue); Malassy, Jean-Louis; Cheminard, Louise; Malassy, Jacques; Langlier, Claude; Rouvroy, Louis de; brocanteur; commerçant
    - Décharge respective entre les héritiers de Jacques Malassy, maître et marchand fripier, et Louise Cheminard, sa veuve., 30 janvier 1732; MC/ET/X/420
      décharge; Malassis, Jacques; Cheminard, Louise; brocanteur; commerçant
    - Quittance de remboursement de rente sur les Aides et gabelles par Jean Louis Malassis [sign. Malassy], maître et marchand fripier, rue Tirechape, comme héritier de Jacques Malassis et Marie Madeleine Dumont, et Louise Cheminard, veuve en 2ndes noces de Claude Langlier et en 1ères dudit Jacques Malassis., 30 janvier 1732; MC/ET/X/420
      quittance; indemnité; Tirechappe (rue); Malassis, Jean Louis; Malassy, Jean-Louis; Malassis, Jacques; Dumont, Marie-Madeleine; Cheminard, Louise; Langlier, Claude; brocanteur; commerçant
    - Quittance de paiement de nourriture et logement par Claude Gabeau, juré mesureur de farines, rue des Boucheries Saint-Honoré, à Marie-Louise Gabeau, ouvrière en linge, sa fille et de Marie Lerebours., 31 janvier 1732; MC/ET/X/420
      quittance; Gabeau, Claude; Gabeau, Marie-Louise; Lerebours, Marie; officier civil (Ancien Régime); teinturier blanchisseur
    - Certificat par Claude Louis Delacroix, curé de Verberie, relativement au personnel de la paroisse Saint-Pierre dudit Verberie, déposé par Simon Duchauffour, marchand épicier, bourgeois de Paris, rue de Beaune., 31 janvier 1732; MC/ET/X/420
      Le certificat est du 25 janvier 1732.
      certificat; Verberie (Oise); Beaune (rue de); Delacroix, Claude-Louis; Duchauffour, Simon; curé; commerçant
    - Constitution de rente par Antoine Gauliter, employé au bureau des insinuations, et Anne Elisabeth Felmant, son épouse, rue de la Folie-Regnault, à Jean Canu Delamotte, bourgeois de Pairs, rue de la Cossonnerie., 31 janvier 1732; MC/ET/X/420
      constitution de rente; Cossonnerie (rue de la); Gaultier, Antoine; Felmant, Anne-Elisabeth; Canu Delamotte, Jean
    - Procuration par les héritiers de Claude Lombard seigneur vicomte d'Ermenonville, gentilhomme ordinaire du roi, à Pierre Joubert, bourgeois de Paris, rue Saint-Denis, relativement à ladite succession., 31 janvier 1732; MC/ET/X/420
      procuration; Ermenonville (Oise); Saint-Denis (rue); Lombard d'Ermenonville, Claude (vicomte); Joubert, Pierre
    - Déclaration par Simon Duchauffour, marchand épicier, bourgeois de Paris, rue de Beaune, héritier de Jean-Baptiste Duchauffour, ancien marguillier de la paroisse de Verbrye, certifiant que la quittance expédiée par erreur à la paroisse dudit Verbrye doit l'être à Pierre Lesueur, maître boulanger à Paris et ci-devant exempt du guet (Marie-Jeanne Leclerc, sa veuve)., 31 janvier 1732; MC/ET/X/420
      déclaration; certificat; Beaune (rue de); Verberie (Oise); Duchauffour, Simon; Duchauffour, Jean-Baptiste; Lesueur, Pierre; Leclerc, Marie-Jeanne; commerçant; boulanger
    - Vente par François Bloüin,marchand à Orgeval, et Marie Mannissier, son épouse, et par les héritiers de Georges Bloüin et Catherine Guillambert, à Pierre Marchant, bourgeois de Paris, rue de la Marche au Marais, de terres à Beureries et Orgeval., 31 janvier 1732; MC/ET/X/420
      Procuration des 20 et 28 janvier 1732.
      acte de vente; Marche (rue de la); Orgeval (Yvelines); Bloüin, François; Mannissier, Marie; Bloüin, Georges; Guillambert, Catherine; commerçant
    - Extrait de mariage du 5 juillet 1730 entre Nicolas Pardoux de Vilaine, écuyer, à Moulins, et de Marie Tixier, fille de Léon, trésorier de France honoraire au bureau des finances de Bourges, à La Châtre, déposé par Martin-Raymond Faugé, marchand bourgeois de Paris, rue Saint-Denis., 4 février 1732; MC/ET/X/420
      L'extrait est du 18 janvier 1731.
      dépôt de pièces; Moulins (Allier); Bourges (Cher); La Châtre (Indre); Saint-Denis (rue); Pardoux de Villaines, Nicolas; Tixier, Marie; Tixier, Léon; Faugé, Martin-Raymond; commerçant
    - Quittance de remboursement de rente sur les aides et gabelles par Nicolas Antoine Rondelle, bourgeois de Paris, rue de la Truanderie., 5 février 1732; MC/ET/X/420
      quittance; indemnité; Grande-Truanderie (rue de la); Rondelle, Nicolas-Antoine
    - Quittance de remboursement par Pierre Lesueur, maître boulanger, rue Beaubourg, de rente au nom de l'église Saint-Pierre de Verberie par les mains de l'héritier de Jean-Baptiste Duchauffour, marguillier de la dite église., 5 février 1732; MC/ET/X/420
      quittance; indemnité; Beaubourg (rue); Verberie (Oise); Lesueur, Pierre; Duchauffour, Jean-Baptiste; boulanger
    - Transport par Pierre Lesueur, maître boulanger et ci-devant exempt du guet, rue Beaubourg, à Jacques brion, bourgeois de Paris, rue de Berry, d'arrérages de rente à l'église Saint-Pierre de Verberye par les mains de l'héritier de Jean-Baptiste Duchauffour, marguillier de ladite église., 5 février 1732; MC/ET/X/420
      cession; Beaubourg (rue); Berri (rue de); Verberie (Oise); Lesueur, Pierre; Brion, Jacques; Duchauffour, Jean-Baptiste; boulanger
    - Certificat de vie déposé de Antoine d'Aulnay, écuyer sieur Delouse, soldat au régiment de Marine compagnie de Brucq en garnison à Strasbourg., 6 février 1732; MC/ET/X/420
      Le certificat est du 10 janvier 1732.
      notoriété; dépôt de pièces; Strasbourg (Bas-Rhin); Aulnay Delouse, Antoine d'
    - Bail par Bernard Semilliard, cul-de-sac des Provençaux, au nom de Louise Semilliard, à François Hugues Pepin [sign.: Pepin Dumont], prieur de Villemomble, de maisons et terres audit Villemomble., 6 février 1732 - 4 août 1735; MC/ET/X/420
      bail; Villemomble (Seine-Saint-Denis); Semilliard, Bernard; Semilliard, Louise; Pepin Dumont, François-Hugues
    - Décharge par Charles Pierre Alexandre Lacour, tailleur de pierres, et Louise Madeleine Picard, son épouse, rue du Jardin du Roi, à Jeanne Hautemps, rue des Prêcheurs, d'un coffre déposé par Jean Picard, maître cordonnier, aïeul de ladite Madeleine Picard, dans les mains de Marguerite Gaultier, veuve de Jacques Hautemps, maîtres chandelier., 7 février 1732; MC/ET/X/420
      décharge; Prêcheurs (rue des); Lacour, Charles-Pierre-Alexandre; Picard, Louise-Madeleine; Hautemps, Jeanne; Picard, Jean; Gaultier, Marguerite; Hautemps, Jacques; tailleur de pierre; cordonnier; cirier